---
title: "Credit Scoring"
author: "Felipe Daiha Alves"
date: "3 de fevereiro de 2021"
output:
  html_document: default
---


Parte 1 - Data Analysis & Feature Engineering 



Instalacao dos Pacotes [Show Nothing - Run Code]
```{r Instalacao dos Pacotes, message=FALSE, warning=FALSE, include=FALSE}
install.packages('dplyr', repos = "http://cran.us.r-project.org/src/contrib/dplyr_1.0.5.tar.gz")
install.packages('ggplot2', repos = "http://cran.us.r-project.org") 
install.packages('scales', repos = "http://cran.us.r-project.org")
install.packages("cowplot", repos = "http://cran.us.r-project.org") 
install.packages('caTools', repos = "http://cran.us.r-project.org") 
install.packages("ROSE", repos = "http://cran.us.r-project.org") 
install.packages('data.table', repos = "http://cran.us.r-project.org")
install.packages('randomForest', repos = "http://cran.us.r-project.org") 
install.packages('caret', repos = "http://cran.us.r-project.org") 
install.packages('MLmetrics', repos = "http://cran.us.r-project.org")
install.packages('mltools', repos = "http://cran.us.r-project.org")
```


Carregando Pacotes
```{r Carregando Pacotes, message=FALSE, warning=FALSE}
library("dplyr", lib.loc="~/R/win-library/3.6")  ## Manipulacao de Dados
library("ggplot2", lib.loc="~/R/win-library/3.6") ## Visualizacao Grafica dos Dados
library("scales", lib.loc="~/R/win-library/3.6") ## Permite alteracao da escala dos graficos
library("cowplot", lib.loc="~/R/win-library/3.6") ## Cria graficos em grid
library("caTools", lib.loc = "~/R/win-library/3.6") ## Divisao Base de Treinamento e Teste
library("ROSE", lib.loc="~/R/win-library/3.6") ## Balanceia a quantidade de classes do target
library("data.table", lib.loc="~/R/win-library/3.6") ## Verifica a consistencia dos DBs Treino-Teste
library("randomForest", lib.loc="~/R/win-library/3.6") ## Contem o algoritmo do Random Forest
library("caret", lib.loc="~/R/win-library/3.6") ## Gera a Matriz Confusao
library("mltools", lib.loc="~/R/win-library/3.6") ## Analisa Metricas Estatisticas de um modelo de ML
library("MLmetrics", lib.loc="~/R/win-library/3.6") ## Outras Metricas Estatisticas de ML
```


Upload da Base de Dados
```{r Upload da Base de Dados}
CreditScoring = read.csv("C:/Users/felip/Desktop/CreditScoring.csv")
```


Primeiras Linhas e Verificando as classes das variáveis
```{r Primeiras Linhas e Verificando as classes das variáveis}
# Visualizacao Inicial do DB para saber do que se trata

head(CreditScoring) 


# Analisando as classes das variaveis

lapply(CreditScoring, class)
```


Resumo Estatistico da Base de Dados
```{r Resumo Estatístico da Base de Dados}
# Estatisticas basicas para verificacao de intervalos e inconsistencias

summary(CreditScoring) 


# Observando brevemente esse db, alguns destaques para tratamento de valores chamam a atencao:

  ## a) Ha 3 registros da variavel 'gender' com valores " ".

  ## b) Todos os registros de 'numberOfDependents' equivalem a 0.

  ## c) Todos os registros de 'education' são NA.

  ## d) A media do 'melhor dia de pagamento'bestPaymentDay' converge para o meio do mes.

  ## e) Ha demasiados registros com valor 0 em 'shopRank', o que puxa a media para baixo.

  ## f) Ha uma predominancia da classe Y em 'flagMothersName', 'flagFathersName' e 'flagResidenceState_WorkingState'.

  ## g) Todos os registros de 'flagOtherCard' sao N.

  ## h) Todos os registros de 'quantityBankingAccounts' sao 0.

  ## i) Todos os registros de 'flagMobilePhone' sao N. 

  ## j) Todos os registros de 'flagContactPhone' sao N.

  ## k) Todos os registros de 'codeApplicationBooth' sao 0.
```


Criando uma copia do DB para limpeza dos dados
```{r Limpeza de Dados}
# Gerando uma copia:

db = CreditScoring


# Excluindo as colunas 'education', 'numberOfDependents', 'flagOtherCard', 'quantityBankingAccounts',  'flagMobilePhone', 'flagContactPhone', 'codeApplicationBooth'.

db = select(db, -c(education, numberOfDependents, flagOtherCard, quantityBankingAccounts, flagMobilePhone, flagContactPhone, codeApplicationBooth))


# Excluindo os registros vazios de 'gender'

db = db %>%
  select_all() %>%
  filter(gender != "")

# Verificando as mudancas

dim(db)

  ## As demais variaveis serao plotadas em um grafico de barras para analisar sua distribuicao e frequencia
```


Verificando Quantiles para Análise de Outliers e algumas Variaveis Continuas
```{r Verificando Quantiles para Análise de Outliers e algumas Variaveis Continuas}

out_list = list("monthsInTheJob", "mateIncome", "personalNetIncome",
                "monthsInResidence")

for (i in out_list) {
  x = quantile(CreditScoring[, i])
  print(i)
  print(x)
}

  ## As classes mateIncome. personalNetIncome apresentam registros do Q4 muito deslocados da mediana do dataset. Vamos verificar sua totalidade no db.


# Analisando registros > 0 e sua distribuicao no db

 for (i in out_list) {
    a = CreditScoring %>% 
        select(i, BAD) %>% 
        filter(CreditScoring[, i] > 0)
    print(i)
    print(table(a$BAD))
 }


# Eliminando o campo 'mateIncome':

db$mateIncome = NULL

  ## A classe mateIncome apresenta poucos registros comparados com a totalidade do db. Dessa forma, vamos elimina-la!
  ## Para os outros campos, sera feito um tratamento de outlier pela IQR Rule.
```


Tratando Outliers
```{r Tratando Outliers}

# (1) monthsInTheJob:

  left_mITJ_otl = quantile(db$monthsInTheJob)[2] - 
                            1.5 * IQR(db$monthsInTheJob) 
  right_mITJ_otl = quantile(db$monthsInTheJob)[4] + 
                             1.5*IQR(db$monthsInTheJob)

  db$monthsInTheJob[db$monthsInTheJob > right_mITJ_otl] = right_mITJ_otl
  
  
# (2) personalNetIncome:

  left_pNI_otl = quantile(db$personalNetIncome)[2] - 
                            1.5 * IQR(db$personalNetIncome) 
  right_pNI_otl = quantile(db$personalNetIncome)[4] + 
                             1.5*IQR(db$personalNetIncome)

  db$personalNetIncome[db$personalNetIncome > right_pNI_otl] = right_pNI_otl
  
# (3) monthsInTheJob:

  left_mIR_otl = quantile(db$monthsInResidence)[2] - 
                            1.5 * IQR(db$monthsInResidence) 
  right_mIR_otl = quantile(db$monthsInResidence)[4] + 
                             1.5*IQR(db$monthsInResidence)

  db$monthsInResidence[db$monthsInResidence > right_mIR_otl] = right_mIR_otl


```


Transformando algumas classes
```{r Transformando algumas classes}
db$BAD = as.factor(db$BAD)
db$bestPaymentDay = as.integer(db$bestPaymentDay)
db$monthsInTheJob = as.integer(db$monthsInTheJob)
db$personalNetIncome = as.integer(db$personalNetIncome)
db$monthsInResidence = as.integer(db$monthsInResidence)
db$shopRank = as.factor(db$shopRank)

# Verificando as mudancas
lapply(db, class)

```


Analisando Graficamente para Novos Insights de Tratamento 
```{r Analisando Graficamente para Novos Insights de Tratamento, message=FALSE, warning=FALSE}
# Grafico de Dispersao de todas as variaveis relevantes com a Target 'BAD'

  variables1 = list("gender", "maritalStatus", "age", "flagResidencialPhone", "areaCodeResidencialPhone")
  
  list_point1 = list()
  
  for (i in variables1) {
    db_point1 = ggplot(db, aes_string(x = i, fill = as.factor(db$BAD))) + 
      geom_bar(width = 0.9) +
      theme_minimal()
    list_point1[[i]] = db_point1
  }
  plot_grid(plotlist = list_point1, nrow = 3, ncol = 2)

  
# Das Proximas variaveis:
  
  variables2 = list("bestPaymentDay", "shopRank","residenceType", "monthsInResidence", "flagMothersName",  "flagFathersName")
  
  list_point2 = list()
  
  for (i in variables2) {
    db_point2 = ggplot(db, aes_string(x = i, fill = as.factor(db$BAD))) + 
      geom_bar(width = 0.9) +
      theme_minimal()
    list_point2[[i]] = db_point2
  }
  plot_grid(plotlist = list_point2, nrow = 3, ncol = 2)

  
# Das Ultimas variaveis:

  variables3 = list("flagResidenceTown_WorkingTown",
                    "flagResidenceState_WorkingState", "monthsInTheJob",
                    "professionCode",
                    "flagResidencialAddress_PostalAddress", "personalNetIncome")
  
  list_point3 = list()
  
  for (i in variables3) {
    db_point3 = ggplot(db, aes_string(x = i, fill = as.factor(db$BAD))) + 
      geom_bar(width = 0.9) +
      theme_minimal()
    list_point3[[i]] = db_point3
  }
  plot_grid(plotlist = list_point3, nrow = 4, ncol = 2)
```


Buscando padroes estatisticos de variaveis em cada classe do target
```{r Analisando padroes estatisticos de variaveis no target, message=FALSE, warning=FALSE}
# Para BAD = 1:
  BAD_1_db = db %>% 
      select(everything()) %>% 
      filter(BAD == 1)
  
summary(BAD_1_db)

# Para BAD = 0:

  BAD_0_db = db %>% 
    select(everything()) %>% 
    filter(BAD == 0)

summary(BAD_0_db)
```


Algumas conclusoes
```{r Algumas conclusões}
# As observacoes dos graficos anteriores e do resumo estatistico de cada classe de BAD mostraram relevancia inicial dos seguintes campos:

    # 1 - A maioria dos valores da varia?vel target sao 0.
    
    # 2 - 'gender': A maioria dos registros sao F.
    
    # 3 - 'maritalStatus': Ha 2 classes que se sobressaem em relacao as demais (S e C)
    
    # 4 - 'age': Segue uma exponencial negativa. Ha mais registros de pessoas jovens do que mais velhas
    
    # 5 - 'areaCodeResidencialPhone': Alguns valores se destacam pela frequencia. 
    
    # 6 - 'bestPaymentDay': Converge para o meio do mes.
    
    # 7 - 'shopRank': A grande maioria dos registros pertence a classe 0. 
    
    # 8 - 'residenceType': A grande maioria dos registros pertence a classe P.
    
    # 9 - 'monthsInResidence': Grande distribuicao dos dados com algumas classes relevantes.
    
    # 10 - 'flagMothersName' e 'flagFathersName': A grande maioria dos registros pertence a classe Y. 
    
    # 11 - 'flagResidenceTown_WorkingTown': Mostra-se uma frequencia equilibrada.
    
    # 12 - 'flagResidenceState_WorkingState' e 'flagResidencialAddress_PostalAddress': A grande maioria dos registros pertence a classe Y. 
    
    # 13 - 'monthsIntheJob': Grande concentracao nos primeiros meses ou indicacao de pessoas desempregadas.
    
    # 14 - 'professionCode': Ampla distribuicao dos dados. Algumas classes com destaque.
    
    # 15 - 'mateIncome' e 'personalNetIncome': Ampla distribuicao com baixa frequencia nos dados.
```


Verificando dados continuos com amplas distribuicoes
```{r Verificando dados continuos com amplas distribuicoes, message=FALSE, warning=FALSE}
# Analisando personalNetIncome(1), bestPaymentDay(2), monthsInResidence(3) e monthsInTheJob(4) e age (5)

  ## (1):
         
  pNI_filter = db %>% 
    select(clientId, personalNetIncome,age, BAD) %>% 
    filter(personalNetIncome > 0) %>% 
    arrange(desc(personalNetIncome))

      ### Construindo um boxplot para análise de personalNetIncome:
  
        pNi_BAD_boxplot = ggplot(pNI_filter, aes(x = BAD, 
                                                y = personalNetIncome)) +
          geom_boxplot(colour = 'Black') +
          ylim(0,8000) +
          theme_grey()

        
  ## (2):

      ### Construindo um boxplot para análise de bestPaymentDay:
        
        bPD_BAD_boxplot = ggplot(db, aes(x = BAD, 
                                         y = bestPaymentDay)) +
          geom_boxplot(colour = 'Black') +
          theme_grey()
          
        
  ## (3):

      ### Construindo um boxplot para análise de monthsInResidence:
        
        miR_BAD_boxplot = ggplot(db, aes(x = BAD, 
                                         y = monthsInResidence)) +
          geom_boxplot(colour = 'Black') +
          theme_grey()
        
        
  ## (4):

      ### Construindo um boxplot para análise de monthsInTheJob:
        
        mitJ_BAD_boxplot = ggplot(db, aes(x = BAD, 
                                         y = monthsInTheJob)) +
          geom_boxplot(colour = 'Black') +
          ylim(0,300) +
          theme_grey()
        
        
  ## (5):
        
      ### Construindo um boxplot para análise de age:
        
        age_BAD_boxplot = ggplot(db, aes(x = BAD, y = age)) +
             geom_boxplot(colour = 'Black') +
              theme_grey()

        
# Criando um grid para plot em conjunto dos boxplots:
        
plot_grid(pNi_BAD_boxplot, bPD_BAD_boxplot, 
          miR_BAD_boxplot, mitJ_BAD_boxplot, 
          age_BAD_boxplot,
          nrow = 3, ncol = 2)

  ## Os boxplots permitiram identificar os seguintes aspectos:

    # 1 - personalNetIncome: A tendencia mostra que clientes do tipo 0 apresentam uma Renda Liquida mensal media superior a clientes classificados como 1.

    # 2 - bestPaymentDay: O grafico mostra que clientes do tipo 0 tendem a pagar mais para o inicio do mes, enquanto que clientes do tipo 1 em media postergam mais para o final do mes o pagamento do emprestimo.

    # 3 - monthsInResidence: Mostrou-se pouco efetivo para a classificacao do target. Pode ser que cruzado com alguma outra feature seja possivel obter algum ganho de informacao. Inicialmente e uma variavel que pouco ajuda na classificacao de cliente inadimplente ou nao.

    # 4 - monthsInTheJob: Percebe-se que quanto mais meses no trabalho aquele cliente permanece maior a tendencia dele ser um cliente do tipo 0. Clientes da classe 1 mostram-se ficar menos meses em seus empregos.

    # 5 - age: A conclusao que tira-se e que pessoas mais velhas tendem a ser 0 e pessoas mais novas tendem a serem classificados como 1.
```


Analisando variaveis discretas com classes distoantes
```{r Procurando relações entre aspectos pessoais dos clientes com a variável Target}
# Com relacao aos dados discretos, o grafico de barras empilhadas segregados pela variavel target dava uma boa nocao de que algumas dessas features pouco serviriam para compor um modelo de machine learning, pois uma classe distoava da outra em frequencia e esse tipo de informacao acaba sendo redundante. Nesse caso, inclui-se as variaveis:

  ## shopRank

  ## flagMothersName

  ## flagFathersName

  ## flagResidenceState

  ## flagResidencialAddress_PostalAddress
```


Procurando relacoes entre aspectos pessoais dos clientes com a variavel Target
```{r Procurando relacoes entre aspectos pessoais dos clientes com a variavel Target}
# Grafico de Boxplot relacionando 'age' com 'gender' e 'maritalStatus' preenchido por 'BAD':

gender_age_boxplot = ggplot(db, aes(x = gender, y = age, 
                                    fill = BAD)) +
  geom_boxplot(colour = 'Black') +
  labs(title = "Boxplot Distribuition - Gender x Age") +
  theme_grey()
gender_age_boxplot

  
  ## Esses graficos permitem identificar algumas informacoes dos clientes. As conclusoes que pode-se tirar sao de que o perfil mais comum dos clientes sao adultos na faixa dos 20/40 anos em sua maioria no qual as mulheres apresentam-se mais velhas em relacao aos homens de um modo geral.

  ## Para o caso da correlacao com a variavel Target, nota-se que a idade e o sexo estao associados a inadimplencia. Mulheres mais velhas tem a menor probabilidade de serem clientes inadimplentes em relacao a homens de mesma faixa etaria. No caso daqueles que sao clientes inadimplentes, a diferenca e sutil. Isso nos leva a crer que a idade possa ser uma variavel importante para prever o atraso do emprestimo
```
